臺灣臺北地方法院民事判決
111年度訴字第1167號
原      告  蕭金一

上列原告與被告周輝、周萬宮、林萬生、林正隆、林敬宗間請求
返還房屋等事件，本院不經言詞辯論，逕行判決如下：
    主      文
原告之訴駁回。
訴訟費用由原告負擔。
    事實及理由
一、原告訴之聲明及主張如本判決附件一、附件二所示。
二、本件未經言詞辯論，故被告無任何聲明或陳述可資記載。
三、按起訴，應以訴狀表明訴訟標的及其原因事實、應受判決事
    項之聲明，提出於法院為之，民事訴訟法第244條第1項第2
    、3款定有明文。所謂訴訟標的，係指為確定私權所主張或
    否認之法律關係，欲法院對之加以裁判者而言。而法律關係
    ，乃法律所定為權利主體之人，對於人或物所生之權利或義
    務關係。如為給付之訴，在實體法上須以可以作為請求權基
    礎之完全性條文（具備構成要件及法律效果之法條），或基
    於某契約所得請求給付之權利，始足當之。次按原告之訴，
    依其所訴之事實，在法律上顯無理由者，法院得不經言詞辯
    論，逕以判決駁回之；但其情形可以補正者，審判長應定期
    間先命補正，民事訴訟法第249條第2項第2款亦有明定。又
    法院在特定原告起訴所表明之應受判決事項之聲明（訴之聲
    明），及訴訟標的法律關係後，應以其依民事訴訟法第266
    條第1項第1款規定所主張之「請求所依據之事實及理由」為
    據，審查其訴訟上之請求是否具備一貫性。即法院於行證據
    調查前，先暫認原告主張之事實係真實，輔以其主張之訴訟
    標的法律關係，依實體法予以法律要件評價，倘其所主張之
    事實足以導出其權利主張，始具備事實主張之一貫性；繼而
    再依實體法予以法律效果評價，倘足以導出其訴之聲明，始
    具備權利主張之一貫性。如原告所提起之訴訟不具備一貫性
    ，其主張即欠缺實體法之正當性，法院可不再進行實質審理
    ，逕依民事訴訟法第249條第2項規定，以其請求為無理由而
    予以判決駁回（最高法院108年度台上字第2246號判決意旨
    參照）。
四、經查：
　㈠原告於民國111年1月26日起訴內容詳如本判決附件一。其記
    載當事人為：「告訴人：惠國市場繼承人代表：蕭金一（原
    ：蕭健義）」，無法確認其究係以何人名義提起本訴，且其
    訴之聲明第1項關於請求返還房屋、土地之標示並未具體、
    特定、明確，原告亦未表明其請求被告返還房地及給付損害
    賠償之訴訟標的（請求權）為何，復未明確記載合於該訴訟
    標的（請求權）所由發生之具體原因事實，無從為一貫性審
    查。
　㈡嗣經本院於111年2月8日以111年度補字第324號裁定命原告於
    10日內補正如本判決附表所示事項，原告雖於同年2月17日
    提出民事起訴補正狀如本判決附件二，惟所述意旨僅表示周
    輝、周萬宮於75年間偽造協議書，造成惠國實業有限公司（
    統一編號：00000000，已更名並變更組織為大吉祥國際建設
    股份有限公司，下稱惠國公司）股東未能繼承惠國市場土地
    以及未能進行都市更新之權利，因此受有損害等語，仍未具
    體表明其究係依何法律規定或契約依據而為上開聲明之請求
    。又依原告該補正狀開頭記載「告訴人：原惠國實業有限公
    司法定代表人（惠國實業有限公司唯一營業惠國市場）：蕭
    金一（原：蕭健義）」，足見原告係以「蕭金一」之個人名
    義提起本件訴訟，而強調自己是「『原』惠國實業有限公司法
    定代表人」。然綜觀原告書狀主張之事實及所附證物（附件
    二所示書狀所附證物依序為本院77年度訴字第565號判決、
    永裕土地開發工程有限公司惠國民營零售市場店舖業主變更
    名冊、地主周萬宮土地款明細表、李萬水之切結書、無簽章
    的自訴準備狀等件影本），可知原告所指之6間商店原係由
    惠國公司所有，惠國公司並已依照73年9月8日與周輝、周萬
    宮所簽訂之協議書（下稱系爭協議書）約定，將該6間商店
    移轉予周輝、周萬宮當時所指定之人，縱原告所言屬實，系
    爭協議書係屬偽造，其侵害者為惠國公司之權益，有關該6
    間商店或系爭協議書之爭議，其相關權利之行使應係由惠國
    公司主張，而非原告個人。且原告於附件二書狀仍未說明其
    基於惠國公司股東身分請求被告賠償精神傷害金之依據為何
    ，其主張之事實與聲明間顯然欠缺一貫性，揆諸前開說明，
    足認原告之訴在法律上顯無理由，爰不經言詞辯論，逕以判
    決駁回之。
五、據上論結，本件原告之訴顯無理由，依民事訴訟法第249條
    第2項第2款、第78條，判決如主文。
中　　華　　民　　國　　111 　年　　3 　　月　　16　　日
                  民事第六庭    法  官  石珉千
以上正本係照原本作成。
如對本判決上訴，須於判決送達後20日內向本院提出上訴狀。如
委任律師提起上訴者，應一併繳納上訴審裁判費。
中　　華　　民　　國　　111 　年　　3 　　月　　16　　日
　　　　　　　　　              書記官  徐嘉霙 
附件一：


附件二：




附表：應補正事項
一、原告是以何名義起訴？如為公司，應於書狀開頭當事人欄位
    記載完整公司名稱、統一編號，一併提出最新之公司變更登
    記表；如為其他組織型態，應記載完整組織名稱，說明組織
    型態為何（例如：獨資、合夥、財團法人等等），一併提出
    相關登記資料；如以個人名義起訴，請於原告欄位僅載明個
    人姓名。
二、聲明請求返還的6間商店房屋、土地之具體位置（完整地號
    、建號或門牌號碼）、各自面積與交易價值，應一併提出所
    有權狀或其他權利登記、契約之相關資料。
三、原告請求被告返還6間商店之法律或契約依據為何？相關事
    實為何？
四、原告請求被告給付精神傷害金新臺幣50萬元的法律或契約依
    據為何？相關事實為何？
五、若原告為蕭金一，則依據原告起訴狀第一頁的陳述，6間商
    店都是「惠國市場」所有，為何被告應返還予蕭金一？又為
    何應給付損害賠常給蕭金一？
六、起訴狀雖記載所附證據有「土地價款付款明細、協議書、雙
    方所蓋印章、起訴書、土地買賣協議書、惠國市場建造」，
    但實際上僅有附上臺北縣政府建設局民國63年2月22日建造
    執照名義變更許可書暨永裕土地開發工程有限公司惠國民營
    零售市場店舖業主變更名冊之影本，並無其他資料。請原告
    一併補齊起訴狀所記載資料。